【裁判字號】    89,毒抗,75
【裁判日期】    890329
【裁判案由】    觀察、勒戒
【裁判全文】
臺灣高等法院台南分院刑事裁定              八十九年度毒抗字第七五號   Ｃ
      抗  告  人
      即  被  告  甲  ○  ○
右抗告人因違反毒品危害防治條例案件，不服臺灣臺南地方法院中華民國八十九年一
月六日所為裁定（八十九年度毒聲字第二七號），提起抗告，本院裁定如左：
      主      文
抗告駁回。
      理      由
一、原裁定意旨略以：被告甲○○前因施用毒品案件，經送觀察、勒戒後，認無繼續
    施用毒品傾向，業經臺灣臺南地方法院檢察署檢察官於民國（下同）八十八年七
    月十三日以八十八年度偵字第五八四七、七三九八號不起訴處分確定。惟查被告
    復基於概括犯意，自八十八年十月十九日或前三、四日起至同年十一月二日或前
    三、四日止，連續在不詳地點處施用第二級毒品安非他命，為警分別於八十八年
    十月十九日及同年十一月二日，在臺南縣關廟鄉○○路○段五七號住處查獲之事
    實，訊據被告雖否認上揭犯行，但查被告尿液經送檢驗後呈毒品安非他命陽性反
    應，有臺南縣衛生局及長榮管理學院分別出具之尿液檢驗報告附卷可稽，被告所
    辯顯不足採，其施用毒品犯行堪予認定，爰依毒品危害防治條例第二十條第一項
    、觀察勒戒處分執行條例第三條第一項裁定將被告送勒戒處所觀察、勒戒云云。
二、本件抗告意旨則以：抗告人於八十八年十月十九日或前三、四日起至同年十一月
    二日或前三、四日止，恰罹患流行性感冒，而服用成安中醫診所醫師開立之感冒
    藥及國安感冒糖漿，因該等藥品可能含有安非他命成分，故而驗尿結果會呈安非
    他命陽性反應，且抗告人於驗尿時亦曾表明正罹患感冒，抗告人確無施用第二級
    毒品安非他命，並提出大統醫事檢驗所檢驗報告暨全民健康保險卡影本各乙紙，
    敬請鈞院向上開成安中醫診所函查抗告人係服用何藥品，並將該藥品送鑑定，以
    明該藥品究否含有安非他命之成分云云。
三、經查抗告人抗告意旨雖稱其因感冒服用感冒藥，而致驗尿呈陽性反應並附有全民
    健康保險卡為證，然觀諸該保險卡亦僅能證明抗告人於驗尿前即八十八年十月十
    六日、同年十一月一日曾赴成安中醫診所就醫，並無法由此證明抗告人確曾服用
    致驗尿呈陽性反應之感冒藥物；再國安感冒糖漿係屬合法廠商製造之成藥，該感
    冒糖漿之成份並不含有安非他命或類似之成份，服用該感冒糖漿後，尿液顯無產
    生安非他命陽性反應之可能。次查抗告人所提出之大統醫事檢驗所出具之檢驗報
    告，其檢查日期乃八十九年一月二十七日，則該檢驗並不足以證明抗告人於前揭
    期間未施用安非他命，抗告人恣意指責原裁定不當，為無理由，應予駁回。
據上論斷，應依刑事訴訟法第四百十二條裁定如主文
中    華    民    國      八十九      年      三      月      二十七    日
                                  臺灣高等法院臺南分院刑事第四庭
                                      審判長法官  陳    義    仲
                                            法官  蔡    崇    義
            法官  徐    財    福
右正本證明與原本無異。
不得再抗告。
                                      法院書記官  王    全    龍
中    華    民    國      八十九      年      三      月      三十      日


司法院資訊處製作；財團法人民間司法改革基金會備份。
